臺灣臺北地方法院刑事判決
111年度審交易字第265號
公  訴  人  臺灣臺北地方檢察署檢察官
被      告  萬佳勇


選任辯護人  施尚宏律師
上列被告因過失傷害案件，經檢察官提起公訴（111年度偵字第8
323號）後，被告於本院審理中就被訴事實為有罪之陳述，經檢
察官聲請改依協商程序而為判決，本院予以同意，判決如下：
    主      文
萬佳勇犯過失傷害罪，處罰金新臺幣陸萬元，如易服勞役，以新
臺幣壹仟元折算壹日，緩刑貳年。
    事實及理由
一、本件犯罪事實及證據，除引用附件檢察官起訴書之記載外，
    另據被告於本院審理時坦承犯行，核其自白，與起訴書所載
    事證相符，可認屬實，本案事證明確，被告犯行堪予認定，
    應依法論科。
二、論罪科刑：　
　  核被告所為，係犯刑法第284條前段過失傷害罪。依認罪協
    商結果判決如主文所示，並諭知易服勞役之折算標準。
三、附記事項：
　㈠被告前未曾受有期徒刑以上刑之宣告，有臺灣高等法院被告
    前案紀錄表一份在卷可稽，本院認經此偵、審程序及科刑宣
    告後，當知所警惕，無再犯之虞，所宣告之刑以暫不執行為
    適當，依刑法第74條第1項第1款規定，併予緩刑諭知，以啟
    自新。  
　㈡本案刑事附帶民事訴訟移送民事庭，將來判決主文勝訴定讞
    金額如高於新臺幣（下同）五萬元，被告針對刑事協議合意
    內容之五萬元可主張抵銷，但民事判決勝訴理由，如已將五
    萬元扣除，被告不得主張抵銷。如民事判決主文勝訴定讞金
    額低於五萬元，被告就低於五萬元之差額，不得請求返還。
四、除有刑事訴訟法第455條之4第1項第1款於本訊問程序終結前
    ，被告撤銷協商合意或檢察官撤回協商聲請者；第2款被告
    協商之意思非出於自由意志者；第4款被告所犯之罪非第455
    條之2第1項所定得以協商判決者；第6款被告有其他較重之
    裁判上一罪之犯罪事實者；第7款法院認應諭知免刑或免訴
    、不受理者情形之一，及違反同條第2項「法院應於協商合
    意範圍內為判決；法院為協商判決所科之刑，以宣告緩刑或
    2年以下有期徒刑、拘役或罰金為限」之規定者外，檢察官
    與被告均不得上訴。如有前述得上訴之情形，得自收受判決
    送達之翌日起20日內，向本院提出上訴書狀，上訴於第二審
    法院，併予敘明。
據上論斷，應依刑事訴訟法第455條之2第1項、第455條之8、第4
54條、第455條，刑法第284條前段、第42條第3項、第74條第1項
第1款，判決處刑如主文。
本案經檢察官黃逸帆提起公訴、檢察官邱曉華到庭執行職務。
中　　華　　民　　國　　111 　年  　 7  　月　　 7  　日
                  刑事第二十庭  法　官　洪英花
以上正本證明與原本無異。
不得上訴。
                                書記官  洪啟瑞
中　　華　　民　　國　　111 　年  　 7  　月　　 7  　日
附錄本案論罪科刑依據法條全文：
中華民國刑法第284條
因過失傷害人者，處一年以下有期徒刑、拘役或十萬元以下罰金
；致重傷者，處三年以下有期徒刑、拘役或三十萬元以下罰金。
附件：
臺灣臺北地方檢察署檢察官起訴書
                                     111年度偵字第8323號
　　被　　　告　萬佳勇　男　47歲（民國00年0月0日生）
　　　　　　　　　　　　住新北市○○區○○路0段000巷0號9
　　　　　　　　　　　　　樓
　　　　　　　　　　　　國民身分證統一編號：Z000000000號
上列被告因過失傷害案件，業經偵查終結，認應提起公訴，茲將
犯罪事實及證據並所犯法條分敘如下：
　　　　犯罪事實
一、萬佳勇於民國110年8月27日下午4時許，駕駛車牌號碼000-0
    000號營業小客車，沿臺北市○○區○○○路0段000巷○○○○○○○○○○
    巷00○0號前，本應注意車前狀況，隨時採取必要之安全措施
    ，以避免危害之發生，而依當時天氣晴、日間自然光線、路
    面乾燥無缺陷亦無障礙物、視距良好等情況，亦無不能注意
    之情事，竟疏未注意，不慎撞及左前方站立於路旁購物之行
    人顧智慧，顧智慧因而倒地，受有右腳第二三四掌骨骨折、
    第二楔形骨骨折、骰子骨骨折之傷害。
二、案經顧智慧訴由臺北市政府警察局中山分局報告偵辦。
　　　　證據並所犯法條
一、證據清單及待證事實
編號 證  據  名  稱 待  證  事  實 1 被告萬佳勇於警詢時及偵查中之供述 本件交通事故發生過程。 2 告訴人顧智慧於警詢時之指述 全部犯罪事實。 3 道路交通事故現場圖、交通事故談話紀錄表、道路交通事故調查報告表㈠㈡、現場查證相片、行車紀錄器錄影光碟及翻拍相片。 全部犯罪事實。 4 臺北榮民總醫院診斷證明書 告訴人受有前揭傷害之事實。 
二、核被告所為，係犯刑法第284條前段過失傷害罪嫌。
三、依刑事訴訟法第251條第1項提起公訴。
　此　致
臺灣臺北地方法院
中　　華　　民　　國　 111　　年　　3 　　月　　29　　日
                               檢 察 官   黃 逸 帆
本件正本證明與原本無異
中　　華　　民　　國　 111　　年　　4 　　月　　8 　　日
                               書 記 官   鍾 向 昱 
附錄所犯法條　　
中華民國刑法第284條
因過失傷害人者，處 1 年以下有期徒刑、拘役或 10 萬元以下
罰金；致重傷者，處 3 年以下有期徒刑、拘役或 30 萬元以下
罰金。